臺灣高等法院刑事裁定
110年度毒抗字第697號
抗  告  人  
即  被  告  高文信


上列抗告人因違反毒品危害防制條例案件，不服臺灣臺北地方法
院中華民國110年3月19日110年度毒聲字第333號裁定（聲請案號
：臺灣臺北地方檢察署110年度聲觀字第273號、110年度撤緩毒
偵字第34號），提起抗告，本院裁定如下：
    主  文
抗告駁回。
    理  由
一、原裁定意旨略以：抗告人即被告高文信於民國108年9月19日
    在臺灣臺北地方檢察署（下稱臺北地檢署）觀護人室採尿回
    溯96小時內某時，在其臺北市○○區○○街00○0號住處，施用第
    二級毒品甲基安非他命1次之事實，業據其自白，並有其經
    採集之尿液檢體，送台灣尖端先進生技醫藥股份有限公司（
    下稱台灣尖端公司）檢驗，結果呈甲基安非他命陽性反應，
    此有該公司之濫用藥物檢驗報告及臺北地檢署施用毒品犯尿
    液檢體監管紀錄表在卷可稽，足認其自白與事實相符，其施
    用第二級毒品之犯行，堪以認定。又其前因施用毒品案件，
    經強制戒治後，於92年3月14日出監，有其前案紀錄表為憑
    ，是其本次施用犯行距離其前次強制戒治執行完畢已逾3年
    ，依毒品危害防制條例第20條第1項及觀察勒戒處分執行條
    例第3條第1項等規定，即應令入勒戒處所觀察、勒戒。是檢
    察官聲請令被告入勒戒處所觀察、勒戒，核無不合，應予准
    許等語。
二、抗告意旨略以：其因緩起訴期滿驗尿3次，去了2次，由於收
    銀員把檢驗單訂錯，其去找醫生，醫生說不可以改，且醫生
    排一個星期3次，其第1次12月15日及第3次12月22日均有去
    ，第2次12月17日未去，其根本不可能吸食毒品；另因其工
    作已經一年多，如去觀察、勒戒，將失去工作，其已無再碰
    毒品，請給予機會等語，並提出台北市立聯合醫院松德院區
    109年12月11日之檢驗科檢驗單為證。
三、本院之判斷：
  ㈠原裁定關於何以認定抗告人確有上開施用第二級毒品犯行，
    以及應令入勒戒處所施以觀察、勒戒等節，已詳敘其依據及
    憑以認定之理由，經核與卷附之臺北地檢署施用毒品犯尿液
    檢體監管紀錄表、台灣尖端公司濫用藥物檢驗報告等事證相
    符（見毒偵3651號卷第2至3頁）；且抗告人最近一次接受強
    制戒治執行完畢之日期為92年3月13日（釋放出監日期92年3
    月14日），有其前案紀錄表在卷可考（見原審卷第12頁），
    距其本案犯罪日期已超過3年，依於109年7月15日修正施行
    之毒品危害防制條例第20條第3項、第1項規定，應令抗告人
    入勒戒處所觀察、勒戒，於法並無不合。
　㈡抗告人雖執前詞抗告。惟查，抗告人之本案施用毒品行為，
    前經臺北地檢署檢察官於108年11月1日以108年度毒偵字第3
    651號為附命完成戒癮治療之緩起訴處分，緩起訴期間2年，
    並於108年11月18日確定，有卷附上開案號之緩起訴處分書
    及其前案紀錄表可參（見毒偵3651號卷第26至27頁、見原審
    卷第11頁）。然抗告人於上開附命完成戒癮治療之緩起訴處
    分期間（自108年11月18日至110年11月17日止），因於109
    年9月間未遵守命令到診，戒癮治療期程屆滿後3次檢驗未執
    行，致未完成戒癮治療，而經臺北地檢署檢察官於110年1月
    28日以110年度撤緩字第21號處分書撤銷上開緩起訴處分，
    該處分書並於110年2月17日送達抗告人之住所等節，有此案
    號之撤銷緩起訴處分書及送達證書在卷可稽（見撤緩卷第18
    頁）。而抗告意旨所爭執者，乃係關於其在緩起訴期間內究
    竟有無遵守、履行緩起訴處分之處遇措施，則其倘對於上開
    撤銷緩起訴處分不服，自應依其上之教示於10內聲請再議，
    但其並未聲請再議，亦有臺北地檢署110 年度撤緩字第21號
    卷宗可參，是其於上開撤銷緩起訴處分確定後之本件檢察官
    聲請觀察、勒戒案件中，始為爭執，已逸脫法院審理觀察、
    勒戒案件之範圍，自屬無據，且無理由。
四、綜上所述，原裁定以抗告人施用第二級毒品之犯行事證明確
    ，且本件係其受強制戒治執行完畢3年後所犯，乃依檢察官
    之聲請，裁定令入勒戒處所施以觀察、勒戒，核無違誤。本
    件抗告為無理由，應予駁回。
據上論斷，依刑事訴訟法第412條，裁定如主文。
中　　華　　民　　國　　110 　年　　4 　　月　　30　　日
                  刑事第二十二庭審判長法　官  洪于智
                                      法  官  汪怡君
                                      法  官  陳銘壎
以上正本證明與原本無異。
不得再抗告。
                                      書記官  吳思葦
中　　華　　民　　國　　110 　年　　4 　　月　　30　　日